# 【作为 FVTPL 的结构性存款在持有期间是否应当计提利息？】

提问人：yplxzg 时间：2019-08-07 20:35:27
陈版，您好，请教您一个问题，描述如下：
IFRS9 下，若将结构性存款作为 FVTPL 核算 & 列报，那么在持有期间是否应当计提利息？
还是说等待到期后将收到的利息直接作为投资收益核算？而在持有期间不进行会计处理？
我理解：计提利息的会计处理类似于评估公允价值的动作，在持有期间应当反映至公允价值变动。
上述问题想听听您的看法，谢谢！

回答人：chenyiwei
基本赞同你的理解。尚未到付息日的应计利息也包含在金融资产的公允价值内，所以体现为公允价值变动，不像摊余成本计量那样有单独的计提利息的操作。

提问人：yplxzg 时间：2019-08-08 10:54:16
非常感谢陈版。
进一步，对应的计提利息在持有期间应该反映在 < 公允价值变动 > 科目/持有到期后应该反映在 < 投资收益> 科目。该理解是否正确？

回答人：chenyiwei
是。

提问人：青涩橄榄 时间：2019-09-05 14:12:30
陈版您好，结构性存款的利息，是否可以作为经常性损益？

回答人：chenyiwei
3161 、求助陈版，关于拟清算的联营企业投资减值形成的暂时性差异是否确认递延所额的疑问目录不高于同期定期存款利息的部分可以作为经常性损益；超出部分为非经常性损益。